臺灣板橋地方法院交通事件裁定　　　　　　　　　　九十三年度交聲字第二八八號
　　原處分機關　交通部公路總局臺北區監理所板橋監理站
　　異　議　人　甲○○
　　即受處分人
右列異議人因違反道路交通管理處罰條例案件，對於交通部公路總局臺北區監理所板
橋監理站於民國九十三年二月二日以板監違字第裁四一－Ｃ00000000號所為
之裁決處分（原舉發案號：臺北縣政府警察局交通隊中和分隊九十二年十二月十七日
北縣警交字第Ｃ00000000號），聲明異議，本院裁定如左：
    主  文
異議駁回。
    理  由
一、按汽車駕駛人，駕駛汽車肇事致人受傷或死亡，應即採取救護或其他必要措施，
    並向警察機關報告，不得駛離；違者吊扣其駕照三個月至六個月；逃逸者吊銷駕
    駛執照，道路交通管理處罰條例第六十二條第一項定有明文。又汽車駕駛人，曾
    依第六十二條第一項之規定吊銷駕駛執照者，終身不得考領駕駛執照，同條例第
    六十七條第一項亦有規定。
二、原處分意旨略以：異議人即受處分人甲○○於民國九十二年十二月十七日晚間九
    時十五分許，駕駛車牌號碼為九四五九－ＦＪ號之自小客車，在臺北縣中和市○
    ○路與中正路口，因有「駕駛汽車肇事致人受傷逃逸者」之違規事實，經臺北縣
    政府警察局交通隊中和分隊執勤警員調查後，以北縣警交字第Ｃ0000000
    0號違反道路交通管理事件通知單舉發，嗣異議人提出申訴，經交通部公路總局
    臺北區監理所板橋監理站於九十三年二月二日以板監違字第裁四一－Ｃ0000
    0000號裁決書裁決，裁處異議人吊銷駕駛執照，並終身不得考領駕駛執照。
三、經查：異議人於右揭時、地駕駛前開自小客車肇事，並致簡秀蘭受傷，惟未即採
    取救護或其他必要措施並向警察機關報告即逃逸之事實，業據異議人於警訊時供
    承不諱，其稱「我當時從連城路左轉中正路往板橋方向行駛，我知道該路口是禁
    止左轉，對方車輛是連城路往土城直行，我在很遠的地方就有看見該部機車，我
    已經快要完成左轉的動作對方就撞到我車輛的右後車門…」、「當時因我有急事
    ，而且是我被對方撞，所以我自認倒楣，並未將車停下直接駛離現場．．我沒有
    報警處理，不清楚是何人報案」等語，亦據被害人簡秀蘭於警訊時指訴綦詳，其
    指稱「我沿中和市○○路往土城方向行駛，當時我看到路口號誌為綠燈，我就直
    走，我就看到一輛與我對向的一部自小客況中和市○○路往永和方向至中正、連
    城路口左轉往板橋方向行駛，當時我看到的時候就閃避不及而肇事」、「我本人
    受傷，我左腿挫傷」、「我沒有移動現場，我受傷送醫，路人報案．．對方肇事
    逃逸」等語，顯見異議人明知其所駕車輛已與簡秀蘭所駕駛之機車發生擦撞甚明
    ，異議人本應下車察看而非逕行駛離，其辯稱從後視鏡見簡秀蘭已起身牽車而不
    知其受傷云云，自難憑採，而被害人確因本件車禍受有左腿挫傷之傷害，有怡和
    醫耽診斷證明書在卷為憑，此外，並有本院向原舉發單位調取異議人、被害人簡
    秀蘭之警訊筆錄、道路交通事故現場圖、道路交通事故調查報告表、臺北縣政府
    警察局中和交通分隊道路交通事故補充資料表、自首情形資料、事故現場照片十
    八幀及怡和醫院診斷證明書附卷可稽，是以本件異議人確有肇事致人受傷，未採
    取救護或其他必要措施，且未向警察機關報告而逃逸之行為，堪以認定。至簡秀
    蘭駕駛機車是否與有過失肇事，尚與本件異議人之違規行為無涉，併此敘明。從
    而，原處分機關援引首揭規定，裁處異議人吊銷駕駛執照，並終身不得考領駕駛
    執照，並無不當，本件異議為無理由，應予駁回。
據上論斷，應依道路交通案件處理辦法第十九條，裁定如主文。
中　　　華　　　民　　　國　　　九十三　　　年　　　四　　　月　三十　日
                                      臺灣板橋地方法院交通法庭
                                          法　官  李  幼  妃
右正本證明與原本無異
如不服本裁定應於送達後五日內向本院提出抗告狀
                                          書記官  強  梅  芳
中　　　華　　　民　　　國　　九十三　　年　　　五　　　月　　　三　　　日
